Read csv
```{r}

library("dplyr")

dataset_results <- read.csv("primary_results.csv")

dataset_results

```

1.) filtrar los votos del estado de Florida

```{r}
dataset_results %>%
  filter(state== "Florida")
```
2.) Filtrado con operadores logicos
2.1) Filtrar votos para los candidatos Hillary Clinton o Donald Trump

```{r}
dataset_results %>%
  filter(candidate == "Hillary Clinton" | candidate == "Donald Trump" )
```
2.2 Filtrar votos para el partido Democrata y el condado del Shelby

```{r}
dataset_results %>%
  filter(party == "Democrat" & county == "Shelby")
```
2.3) Filtrar para el estado de Alabama y que la cantidad de votos sea mayor a 15000

```{r}
dataset_results %>%
  filter(state == "Alabama" & votes > 15000)
```

3.)Utilizar la funcion select y arrange para el siguiente filtrado
3.1) Filtrar votos para el estado de Texas y el condado Denton, seleccionando unicamente las columnas party, candidate, votes, luego ordene de forma descendente por la columnas votes.

```{r}
library("dplyr")
dataset_results %>%
  filter(state == "Texas" & county == "Denton")
select(dataset_results, party, candidate, votes) %>%
  arrange(desc(votes))

 

```
4.1) filtrar por el partido Republicano, que el candidato sea Ted Cruz en el estado de Alaska, luego agregue una columna que se llame vote_count que sea la division de votes por fraction_votes (votes/fraction_votes), finalmente ordene de forma descendente por vote_count

```{r}
dataset_results %>%
  filter(party =="Republican" & candidate == "Ted Cruz" & state == "Alaska") %>%
mutate(vote_count = votes/fraction_votes)

```

